【裁判字號】    89,訴,669
【裁判日期】    900102
【裁判案由】    毒品危害防制條例
【裁判全文】
臺灣臺南地方法院刑事判決                          八十九年度訴字第六六九號
    公  訴  人  臺灣台南地方法院檢察署檢察官
    被      告  甲○○
    選任辯護人  陳昭雄
                邱玲子
    被      告  丁○○
    選任辯護人  林國明
右列被告因毒品危害防制條例案件，經檢察官提起公訴 (八十八年度偵字第一四０三
八號)，本院判決如左：
    主  文
甲○○連續販賣第一級毒品，累犯，處無期徒刑，褫奪公權終身。扣案之行動電話乙
具沒收；扣案之海洛因乙小包（驗餘淨重０．一八公克）沒收銷毀之；販賣毒品所得
新台幣壹萬壹仟元沒收，如全部或一部不能沒收時，以其財產抵償之。
丁○○連續轉讓第一級毒品，處有期徒刑伍年。扣案之海洛因乙小包（驗餘淨重０．
一八公克）沒收銷毀之；扣案之呼叫器乙只沒收；轉讓毒品所得新台幣捌仟元沒收，
如全部或一部不能沒收時，以其財產抵償之。
    事  實
一、甲○○曾於民國八十六年間因犯違反麻醉藥品管理條例罪，經台灣高等法院台南
    分院判處有期徒刑五月，於八十七年三月二日執行完畢，竟仍不知悔改。復基於
    意圖營利之概括犯意，首於民國八十八年十一月四日上午，以其使用之0000
    000000號行動電話與丁○○約妥交易之時、地後，在台南市○○路○段二
    九七號渠租住之大樓前，售予丁○○第一級毒品海洛因乙小包，得款新台幣（以
    下同）八千元。繼於同月十一日凌晨二時許，與同一方式與與丁○○約妥交易之
    時、地後，又在同一地點，售予丁○○第一級毒品海洛因乙小包，得款三千元。
二、丁○○向甲○○購得第一級毒品海洛因後，基於轉讓第一級毒品海洛因之概括犯
    意，首於民國八十八年十一月四日十三時許，以其使用之呼叫器（000000
    000號）與其友丙○○聯妥轉讓之時、地後，在台南市○○○路黃金拍檔ＫＴ
    Ｖ附近，將其向甲○○購得之海洛因一小包，以其於同日上午向甲○○購得之同
    一價格八千元，轉讓予丙○○（由公訴人另案偵辦），得款八千元。繼於同月十
    一日凌晨二時十五分許，復以同一方式與丙○○聯絡約定，將其於同日凌晨二時
    許甫向甲○○購得之一小包海洛因，在同一地點，以原購入價格三千元，讓予丙○○，惟雙方尚未及轉讓交付及收款，即在同上地點為警查獲，並在丁○○右腳
    鞋墊下扣得其甫向甲○○販入供轉讓之海洛因乙小包（驗餘淨重０．一八公克）
    ，而未得逞。
三、丁○○為警查獲後，供出其轉讓之毒品，購自甲○○，並為配合警方查緝甲○○
    ，遂打甲○○之前開行動電話，與李相約於同日十三時三十分許，在台南市○○
    路○段二九七號大樓前見面，以八千元之價格，向甲○○購買乙小包海洛因。迨
    甲○○承上開概括犯意，攜帶海洛因乙小包準時赴約時，警覺情況有異，急往該
    棟大樓樓上奔逃，並於奔逃中乘隙將其持有該一小包海洛因丟棄（已滅失），惟
    終在該棟大樓十五樓為警查獲，而未得逞。
四、案經台南市警察局第二分局報請台灣台南地方法院檢察署檢察官偵查起訴。
    理  由
一、訊據被告甲○○矢口否認伊有右開販賣海洛因犯行，辯稱：伊未曾販賣海洛因予
    丁○○，八十八年十一十一日十三時三十分許，亦非與丁○○相約在台南市○○
    路○段二九七號大樓前交易海洛因，當天係丁○○告訴伊稱渠要去買白粉，渠稱
    不知道你說什麼，你過來再說，伊未於逃跑時丟棄壹包海洛因，是警察要我交出
    壹包海洛因云云。惟查右開事實，迭據被告丁○○於警訊時及審理中供承不諱，
    核與證人丙○○於警訊時證述之向被告丁○○受讓海洛因情節相符（惟丙○○於
    警訊時所供伊第二次向丁○○受讓之價格為六千元乙節，尚與事實不合，詳後另
    述），及證人即承辦警員乙○○於審理中結證之查獲情節均相符，並有為警自丁○○身上查獲其甫購自被告甲○○，而未及轉讓予丙○○之海洛因乙小包扣案足
    資佐證，且該包海洛因，經送法務部調查局檢驗結果，其成份確為海洛因，有該
    局檢驗通知書乙紙附卷可稽。參以被告甲○○於警訊時亦供承：八十八年十一十
    一日中午十二時三、四十分許與丁○○相約為毒品交易，嗣因警覺情況有異而奔
    逃並乘隙將乙包海洛因丟棄等情不諱觀之，自足認被告丁○○之自白與事實相符
    ，且無瑕疵可指，足以採信。又被告甲○○與被告丁○○僅係因朋友介紹認識，
    雙方並無深交，此一事實，業據渠二人於審理中一致供明在卷，則恆諸常情，被
    告甲○○販賣海洛因予被告丁○○，自不可能甘冒遭販賣毒品罪之重刑處罰，而
    未有從中營利之意圖，其販賣顯意在圖營利，其理至明。再者，被告丁○○先後
    二次轉讓海洛因予丙○○，均係以其向甲○○購得之同一價格轉讓，其並為從中
    意圖營利，此一事實，迭據被告丁○○於警訊時及審理中供陳綦詳，復佐諸渠先
    後二次轉讓海洛因予丙○○之時間，均緊接於其向被告李文賢購得海洛因之後，
    且渠與證人丙○○係朋友關係，亦據渠二人於審理中供承無訛，證人丙○○於警
    訊時亦證稱：第一次向李文源取得海洛因乙包之價格為八千元，與被告丁○○所
    供相符，是被告丁○○第一次轉讓為數值八千元之海洛因予證人丙○○，其既未
    從中圖利，則恆諸常理，其第二次轉讓為數僅值三千元之海洛因與丙○○，益不
    可能從中營利，其所辯伊此次係以所購得之同一價格三千元轉讓乙節，應不違常
    情，足以採信，證人丙○○於警訊中所稱該次轉讓之價格為六千元乙節，容係記
    憶有誤，尚與事實不合，不足採信等各情參互觀之，本件被告甲○○之販賣海洛
    因犯行、被告丁○○之轉讓海洛因犯行，實均罪證明確，被告二人犯行均堪以認
    定。證人丙○○於審理中翻異前供，改稱：伊未自被告丁○○購得（按應係轉讓
    之誤）海洛因云云，無非事後迴護被告丁○○之詞，不足採信。
二、按海洛因係第一級毒品，為毒品危害防制條例第二條第二項第一款所明定，被告
    甲○○販賣之既遂（第一、二次販賣）、未遂（第三次販賣），核其所為，分係
    犯同條例第四條第一項之販賣第一級毒品既遂罪、同條第五項第一項之販賣未遂
    罪；被告丁○○始終無營利之意思，以原價有償讓海洛因與他人，即難謂為販賣
    行為，核其轉讓之既遂（第一次）、未遂（第二次），係犯同條例第八條第一項
    之轉讓第一級毒品既遂罪、同條第四項第一項之轉讓第一級毒品未遂罪（最高法
    院八十四年第三次刑事庭會議決議意旨參照），公訴人認其係犯同法第四條第一
    項之販賣第一級毒品罪，其起訴法條尚有未洽，應酌予變更。渠二人持有海洛因
    之低度行為，應分為販賣、轉讓之高度行為所吸收，不另論罪。被告甲○○先後
    多三次販賣犯行，被告丁○○先後二次轉讓犯行，均時間緊接，犯罪構成要件相
    同，顯係各基於一個概括犯意反覆為之，應依連續犯之規定分論以一個販賣既遂
    罪、轉讓既遂罪，被告丁○○並依法加重其刑，被告甲○○所犯之法定本刑為死
    刑或無期徒刑，依法不得加重。被告甲○○曾於民國八十六年間因犯違反麻醉藥
    品管理條例罪，經台灣高等法院台南分院判處有期徒刑五月，於八十七年三月二
    日執行完畢，有台灣高等法院被告全國前案紀錄表一紙附卷可按，其於五年內再
    犯本件有期徒刑以上之罪，為累犯，惟其法定本刑為死刑或無期徒刑，依法不得
    加重。被告丁○○供出毒品來源，因而破獲被告甲○○之販賣毒品犯行，應依法
    減輕其刑。爰審酌被告二人，販賣、轉讓毒品殘害他人身心健康，危害社會秩序
    ，所生危害非輕，並渠二人之素行、犯罪之動機、手段、目的、犯罪後態度等一
    切情狀，分別量處如主文所示之刑，被告甲○○並依法宣告褫奪公權終身，以示
    懲儆。扣案之行動電話乙具、呼叫器乙只，分為被告甲○○、丁○○供犯罪所用
    之物，業據被告丁○○供明在卷，應依法宣告沒收；扣案之海洛因乙小包（驗餘
    淨重０．一八公克），係查獲之毒品，應依法宣告沒收銷毀之；被告甲○○販賣
    毒品所得新台幣壹萬壹仟元、被告丁○○轉讓毒品所得新台幣捌仟元，均應依法
    宣告沒收沒收，如全部或一部不能沒收時，以其財產抵償之。至被告甲○○奔逃
    時所丟棄該包海洛因，經警找尋無著，應已滅失不存在，自毋庸諭知沒收銷毀，
    併此敘明。
三、據上論斷，應依刑事訴訟法第二百九十九條第一項前段、第三百條，毒品危害防
    制條例第四條第一項、第八條第一項、第十七條、第十八條第一項前段、第十九
    條第一項，刑法第十一條前段、第五十六條、第四十七條第三十七條第一項，
    判決如主文。
本案經檢察官王百玄到庭執行職務。
中      華      民      國      九十      年      一      月     二     日
                                  臺灣臺南地方法院刑事第一庭
                                      法  官  柯  顯  卿
右正本證明與原本無異。
如不服本判決，應於判決送達後十日內向本院提出上訴狀( 應附繕本 )。
                                      書記官  盧  立  勇
中      華      民      國      九十      年      一      月     三     日
附錄本案論罪科刑法條全文：
毒品危害防制條例第四條第一項：
製造、運輸、販賣第一級毒品者，處死刑或無期徒刑；處無期徒刑者，得併科新臺幣
一千萬元以下罰金。
毒品危害防制條例第八條第一項：
轉讓第一級毒品者，處一年以上七年以下有期徒刑，得併科新台幣一百萬元以下罰金
。


司法院資訊處製作；財團法人民間司法改革基金會備份。
